# 请教陈版长期应付款列报为长期借款问题

提问人：张小烦恼 时间：2020-12-09 14:33:09
我司目前与融资租赁公司有一笔售后回租融资租赁业务，租期三年。租赁期满，我司有权以名义货价（ 1 元）留购。融资租赁资产净值约6.5亿，融资租赁金额为 6 亿，这笔交易是做为长期应付款列示的。
今年年审过程中，审计事务所提出该业务实质为抵押贷款，应列报于长期借款项下。给出的理由是，企业应当按照交易或者事项的经济实质进行会计确认、计量和报告。采取租赁的法律形式进行的一系列交易，企业应当判断其是否相关联，是否应当作为一项交易进行处理。将资产转让与融资租赁一并考虑作为抵押资产取得贷款处理，而不是售后回租。
我的问题是：
售后回租融资租赁本来就是为了融资而做的，如果按照事务所的理由，岂不是所有的融资性售后回租都应该作为长期借款处理，那么融资性售后回租存在的意义是什么？

回答人：chenyiwei
售后回租构成融资租赁的实质是以资产抵押借款。但在报表列报方面，并无强制性要求必须列报于长期借款，放在长期应付款中也是可以接受的，充分披露相关交易的内容和实质即可。